臺灣新北地方法院刑事判決
110年度自字第13號

自  訴  人  周光道
自訴代理人  陳信憲  律師
            廖芳萱  律師
            高巧玲  律師
被      告  陳安宏


            劉秀玲



共      同
選任辯護人  彭國書  律師
            黃韻宇  律師
            王詩惠  律師
上列被告等因損害債權案件，經自訴人提起自訴及追加自訴，本
院判決如下：
    主  文
甲○○、乙○○均無罪。
    理  由
一、自訴意旨略以：緣被告甲○○因為自訴人操作衍生性金融商品
    ，並言明投資保本及保證獲利，自訴人乃將投資款等匯入被
    告甲○○帳戶內，嗣於民國108年8月19日，經會算後確認被告
    甲○○尚應給付自訴人美金1,144萬8,437元，雙方乃於同日在
    臺灣臺北地方法院所屬民間公證人南京聯合事務所作成公證
    書（下稱本案公證書），約定被告甲○○應自108年8月31日起
    於每月末日按照約定之金額給付自訴人，如有任一期未履行
    ，其餘未到期之給付視為既已到期，就全部之給付未履行時
    ，應逕受強制執行。被告甲○○自108年12月31日起，即未依
    約給付，依本案公證書所載，自109年1月1日起，自訴人即
    得據以聲請強制執行，詎被告甲○○明知其將受強制執行，竟
    意圖損害自訴人之債權，而有下列之行為，致自訴人於109
    年12月28日執本案公證書聲請強制執行後，僅受償新臺幣（
    以下幣別未註記者均同）20萬6,225元，而受有損害：
　㈠自其兆豐國際商業銀行（下稱兆豐銀行）帳戶內隱匿、處分
    高達3億7,622萬7,239元之存款。
　㈡自其華南商業銀行（下稱華南銀行）帳戶內隱匿、處分高達3
    ,383萬7,371元之存款。
　㈢自其陽信商業銀行（下稱陽信銀行）帳戶內隱匿、處分高達2
    41萬9,212元之存款。
　㈣自其中華郵政股份有限公司（下稱郵局）帳戶內隱匿、處分
    高達500萬6,400元之存款。
　㈤於109年3月16日將其所有坐落新北市○○區○○段00地號土地（
    下稱系爭土地）設定最高限額抵押權1,200萬元予林承勳，
    嗣於109年4月8日清償完畢塗銷登記。
　㈥於109年4月8日將系爭土地設定最高限額抵押權1,500萬元予
    許文德（並設定預告登記），嗣於109年6月16日清償完畢塗
    銷抵押權登記（及預告登記）。
　㈦於109年6月15日將系爭土地設定最高限額抵押權2,040萬元予
    王巧玲（並設定地上權登記），嗣於109年12月16日清償完
    畢塗銷抵押權登記，王巧玲並拋棄地上權。
　㈧於109年6月15日將系爭土地信託登記予群量開發建設股份有
    限公司（下稱群量公司），嗣於109年12月15日雙方合意解
    除信託，塗銷信託登記。
　㈨被告甲○○與其配偶即被告乙○○共同意圖損害自訴人之債權，
    由乙○○擔任宏利居建設有限公司（下稱宏利居公司）之負責
    人，於109年12月15日將系爭土地設定最高限額抵押權2億1
    千萬元（債務人為被告甲○○、宏利居公司）予中租迪和股份
    有限公司（下稱中租公司），迄未塗銷。
　㈩被告甲○○、乙○○共同意圖損害自訴人之債權，於109年12月16
    日將系爭土地信託登記予仲和建築經理股份有限公司（下稱
    仲和公司），並約定將信託受益權轉讓予中租公司。
　　因認被告甲○○、乙○○均涉犯刑法第356條之損害債權罪嫌。
二、按犯罪事實應依證據認定之，無證據不得認定犯罪事實；不
    能證明被告犯罪者，應諭知無罪之判決，刑事訴訟法第154
    條第2 項、第301 條第1 項分別定有明文。又認定不利於被
    告之事實，須依積極證據，苟積極證據不足為不利於被告事
    實之認定時，即應為有利於被告之認定，更不必有何有利之
    證據；再犯罪事實之認定，應憑真實之證據，倘證據是否真
    實尚欠明確，自難以擬制推測之方式，為其判斷之基礎；刑
    事訴訟上證明之資料，無論為直接或間接證據，均須達於通
    常一般之人均不致有所懷疑，而得確信其為真實之程度，始
    得據為有罪之認定，若其關於被告是否犯罪之證明未能達此
    程度，而有合理懷疑之存在，致使無從形成有罪之確信，根
    據「罪證有疑，利於被告」之證據法則，即不得遽為不利被
    告之認定，最高法院30年上字第816 號、53年台上字第656
    號、76年台上字第4986號分別著有判例可資參照。
三、訊之被告甲○○、乙○○均堅詞否認有何損害債權犯行，被告甲
    ○○辯稱：我確實有跟自訴人會算金額之後，作成本案公證書
    ，約定自108年8月底起每月分期給付的金額，但這只是自訴
    人要確定他的金額而已，我每個月投資收益的報酬不固定，
    講好就是我盡力清償，我確實108年12月沒有依約定金額給
    付，但是其實我在那之前原本就沒有照約定金額給付，我一
    直到110年9月都有每個月作匯款給付，自訴人也都一直收取
    ，我根本不知道自訴人會強制執行，更沒有要損害自訴人債
    權的犯意；我是經常性從事期貨、外匯、不動產等投資交易
    ，我帳戶的的錢是我運用於投資用途，自訴人所說我在兆豐
    、華南銀行的提款，同一段期間我是有領出來也有存進去，
    甚至我存進去的比領出來的還多，都是投資運用，並沒有要
    損害自訴人債權，另外陽信銀行、郵局的錢，我是要簡化帳
    戶使用而提領，錢是轉進我兆豐、華南銀行帳戶裡面，根本
    沒有隱匿；至於系爭土地上設定抵押權、信託登記等等，是
    因為我在108年12月24日購買系爭土地時，就有向聯邦商業
    銀行（下稱聯邦銀行）貸款，並且向林承勳、許文德、王巧
    玲等友人借款，而以系爭土地作為擔保，以及為了開發系爭
    土地而辦理信託登記給群量公司，之後全部由中租公司（及
    合作之仲和公司）整合該等債務，而辦理中租公司抵押權設
    定及仲和公司信託登記，都是正常的土地開發投資計畫，甚
    至依照信託契約，系爭土地日後新建房屋出售後，我還可以
    主張受益權贖回的權利以及分取利潤，反而是增益資產，並
    無任何損壞自訴人債權之情等語。被告乙○○則辯稱：因為甲
    ○○要開發系爭土地，朋友建議要設立一個公司，所以我才擔
    任新設立宏利居公司的負責人，我對於甲○○欠債或投資的事
    情並不清楚，各項決策及事務都是甲○○在決定，我沒有損害
    自訴人債權的犯意等語。
四、被告甲○○部分：
　㈠被告甲○○與自訴人間因債權債務關係，經會算後確認被告甲○
    ○尚應給付自訴人美金1,144萬8,437元，雙方於108年8月19
    日在臺灣臺北地方法院所屬民間公證人南京聯合事務所作成
    本案公證書，約定被告甲○○應自108年8月31日起於每月末日
    按照約定之金額給付自訴人，如有任一期未履行，其餘未到
    期之給付視為既已到期，就全部之給付未履行時，應逕受強
    制執行，嗣因被告甲○○未依約給付，自訴人於109年12月28
    日執本案公證書聲請強制執行後，僅受償20萬6,225元等事
    實，有本案公證書1份（見本院卷㈠第27-43頁）、自訴人先
    後聲請強制執行之書狀、執行法院所核發之執行命令、第三
    人聲明異議之書狀、臺灣臺北地方法院民事執行處110年3月
    8日函文等（見本院卷㈠第55-77頁）在卷可稽，且為被告甲○
    ○所不爭執，自均堪信為真實。又自訴人主張被告甲○○自108
    年12月31日起未依本案公證書約定為履行，並提出被告甲○○
    於109年6月30日寄送予自訴人電子郵件所附償還債務計畫1
    份為憑（見本院卷㈡第135-137頁），被告甲○○對此亦不否認
    ，是上開事實自亦堪認定；從而，自訴人主張依本案公證書
    逕受強制執行之約定，自109年1月1日起，自訴人即得據以
    聲請強制執行，而以109年1月1日作為被告甲○○「將受強制
    執行」之基準日期，即屬有據。是本案所應審究者，乃被告
    甲○○自109年1月1日起，是否確意圖損害自訴人之債權，而
    有自訴意旨所指之損害債權行為。
　㈡被告甲○○帳戶內款項部分（即自訴意旨㈠至㈣部分）：
　⒈自訴意旨認被告甲○○於將受強制執行之際，自其兆豐銀行帳
    戶內隱匿、處分高達3億7,622萬7,239元之存款。經查，被
    告甲○○之兆豐銀行帳戶，自108年12月30日起至109年12月28
    日止之期間內，固確有總計金額達3億7,622萬7,239元之款
    項匯出紀錄，此有該帳戶客戶存款往來交易明細表1份（見
    本院卷㈠第317-433頁）、自訴人所提出金流整理資料1份（
    見本院卷㈡第215-250頁）等在卷可按；惟查，上開匯出之款
    項，幾乎均係於該段期間內先行匯入該帳戶後，再行匯出者
    ，並非自始即存在於該帳戶內，事實上，該帳戶於108年12
    月31日之餘額，僅有23萬5,961元，直至109年12月28日之餘
    額，則為50萬284元，尚且高於108年12月31日餘額，期間內
    該帳戶資金進出頻繁，確實符合被告甲○○所稱，以該帳戶資
    金進行各種投資交易之情狀。況且，上開兆豐銀行帳戶於該
    段期間內，所匯入之款項總金額高達3億7,631萬3,887元（
    高於匯出之款項總額），倘若被告甲○○確實有損害自訴人債
    權之意圖，故意不讓自訴人能從該帳戶取償，其大可直接將
    所有欲匯入之款項改由其他私密帳戶收取，避免匯入其名下
    帳戶內之款項有成為執行標的之風險，又豈會仍長期間持續
    以該帳戶收受款項，金額高達3億7,600萬餘元?綜觀上情，
    自不能片面以該帳戶有自訴人所指高額款項匯出之紀錄，即
    逕認被告甲○○有損害自訴人債權之意圖及犯行。
　⒉自訴意旨認被告甲○○於將受強制執行之際，自其華南銀行帳
    戶內隱匿、處分高達3,383萬7,371元之存款。經查，被告甲
    ○○之華南銀行帳戶，自108年12月30日起至109年5月29日止
    之期間內，固確有總計金額達3,383萬7,371元之款項匯出紀
    錄，此有該帳戶往來交易明細表1份（見本院卷㈠第441-443
    頁）、自訴人所提出金流整理資料1份（見本院卷㈡第251頁
    ）等在卷可按；惟查，如同前述兆豐銀行帳戶之情狀，上開
    匯出之款項，幾乎均係於該段期間內先行匯入該帳戶後，再
    行匯出者，並非自始即存在於該帳戶內，事實上，該帳戶於
    108年12月31日之餘額，僅有115元，直至109年5月29日之餘
    額，則為8萬7,550元，尚且高於108年12月31日餘額，期間
    內該帳戶之資金進出，亦確實符合被告甲○○所稱，以該帳戶
    資金進行各種投資交易之情。況且，上開華南銀行帳戶於該
    段期間內，所匯入之款項總金額高達3,383萬7,806元（高於
    匯出之款項總額），基於前述同一理由，倘若被告甲○○確實
    有損害自訴人債權之意圖，故意不讓自訴人能從該帳戶取償
    ，其實無必要長期間持續以該帳戶收受款項，甘冒匯入之款
    項可能成為執行標的之風險。從而，此部分亦不能憑亦以認
    定被告甲○○有損害自訴人債權之意圖及犯行。
　⒊自訴意旨認被告甲○○於將受強制執行之際，自其陽信銀行帳
    戶內隱匿、處分高達241萬9,212元之存款。經查，被告甲○○
    之陽信銀行帳戶，自108年12月31日起至109年12月28日止之
    期間內，固確有總計金241萬9,212元之款項匯出紀錄，此有
    該帳戶往來交易明細表1份（見本院卷㈠第97頁）在卷可憑；
    惟查，該帳戶於109年5月28日匯出之款項240萬元，及於109
    年10月20日匯出之款項19,212元（合計241萬9,212元），均
    係匯至被告上開兆豐銀行帳戶內（見本院卷㈠第383、417頁
    ），亦即該等款項僅係由被告甲○○之帳戶轉匯至被告甲○○另
    一帳戶，並不能造成被告甲○○整體財產形式上減少之結果，
    無任何隱匿之效果，且上開陽信銀行款項進出交易甚少，其
    情狀恰如被告甲○○所稱，該等匯款係為簡化帳戶使用，而匯
    入經常性進出投資資金之兆豐銀行帳戶內，難認被告甲○○有
    何損害自訴人債權之意圖及犯行可言。
　⒋自訴意旨認被告甲○○於將受強制執行之際，自其郵局帳戶內
    隱匿、處分高達500萬6,400元之存款。經查，被告甲○○之郵
    局帳戶，於108年12月3日確有1筆300萬元，1筆200萬6,400
    元（合計500萬6,400元）之款項匯出紀錄，有該帳戶客戶歷
    史交易清單1份（見本院卷㈠第91-92頁）在卷可憑，惟上開
    款項匯出之時間，均係於108年12月3日，早於被告甲○○本案
    應受強制執行之基準日（109年1月1日）近一個月，客觀上
    顯已與損害債權罪之構成要件不相合致，且上開200萬6,400
    元之款項，係匯至被告甲○○上開兆豐銀行帳戶內（見本院卷
    ㈠第347頁），而另筆300萬元款項，被告甲○○亦稱係匯至其
    本人另外之華南銀行帳戶內，復觀以該郵局帳戶款項進出交
    易甚少，其情狀核與被告甲○○所稱該等匯款係為簡化帳戶使
    用，而匯入經常性進出投資資金之兆豐銀行帳戶及其他帳戶
    內等語相符，自無從認被告甲○○有何損害自訴人債權之意圖
    及犯行可言。
　㈢系爭土地之處分部分（即自訴意旨㈤至㈩部分）：
　⒈系爭土地確有如自訴意旨所述，先後設定最高限額抵押權予
    林承勳（109年3月16日設定，109年4月8日塗銷）、許文德
    （109年4月8日設定，並設定預告登記，均於109年6月16日
    塗銷）、王巧玲（109年6月15日設定，並設定地上權登記，
    均於109年12月16日塗銷）、中租公司（109年12月15日設定
    ，迄未塗銷），及先後信託登記予群量公司（109年6月15日
    設定，109年12月15日塗銷）、仲和公司（109年12月16日設
    定，並約定將信託受益權轉讓予中租公司）等事實，有系爭
    土地之土地登記第二類謄本1份（見本院卷㈠第45-50頁）、
    新北市新莊地政事務所110年05月13日函暨所附登記申請資
    料、新北市板橋地政事務所110年05月14日函暨所附登記申
    請資料、新北市三重地政事務所110年05月14日函暨所附登
    記申請資料、新北市中和地政事務所110年05月14日函暨所
    附登記申請資料各1份（見本院卷㈠第101-164、165-173、17
    5-198、199-312頁）、信託契約書暨信託受益權轉讓契約書
    及公證書各1份（見本院卷㈡第25-52頁）、系爭土地異動索
    引內容資料1份（見本院卷㈢第65-75頁）等存卷可考，且為
    被告甲○○所不爭執，自堪認定。
　⒉被告甲○○固有將系爭土地先後設定最高限額抵押權予林承勳
    、許文德（並設定預告登記）、王巧玲（並設定地上權登記
    ）等人，惟上開最高限額抵押權之擔保額度均非高額（分別
    為1,200萬、1,500萬、2,040萬），且皆屬後順位抵押權（
    第一順位抵押權人為聯邦銀行，詳下述），復均係於設定後
    短期間內即行塗銷（最長不到半年，最短未滿1個月），倘
    被告甲○○確有意以製造虛偽抵押權之方式損害自訴人之債權
    ，衡情當可直接設定極高額之擔保金額，且長時間設定予同
    一人即可，更不可能在自訴人根本尚未聲請強制執行之前，
    即將該等抵押權均予塗銷。又被告為購買系爭土地，確於10
    8年12月18日，以系爭土地設定擔保金額為1億440萬元之最
    高限額抵押權予聯邦銀行，此有聯邦銀行設定最高限額抵押
    權之登記申請資料1份（見本院卷㈠第191-198頁）、聯邦銀
    行五股分行110年9月24日函文及所附放款、償還明細資料1
    份（見本院卷㈡第98之1-115頁）等在卷可按，參合上開林承
    勳、許文德、王巧玲等人之抵押權均屬後順位抵押權，符合
    民間借貸之實況，足認被告甲○○所稱其係為購買系爭土地及
    整合債務，而向聯邦銀行、林承勳、許文德、王巧玲等人借
    款之情節，應與事實相符。自訴人空言指稱上開林承勳、許
    文德、王巧玲等人之最高限額抵押權均屬通謀虛偽設定云云
    ，尚難憑採，無從據以認定被告甲○○有何損害自訴人債權之
    意圖及犯行。
　⒊被告甲○○固於109年6月15日，將系爭土地信託登記予群量公
    司；惟經本院函詢群量公司上開信託登記之緣由，群量公司
    回覆略以：緣甲○○欲以其所有系爭土地與本公司洽詢合作開
    發事宜，惟提出需先借款1,700萬元作為條件，因本公司與
    地主間並無此種合作開發方式，然考量系爭土地位置尚可，
    應可試試，故商請股東之親友借款予陳員，為避免系爭土地
    再遭其他建設公司涉入，本公司與陳員商議，將系爭土地辦
    理信託登記予本公司，由本公司嘗試進行系爭土地及周圍土
    地之整合開發作業，然經本公司就系爭土地及周圍土地為調
    查，詢問後，發現尚有諸多問題，整合開發不易，故約於6
    個月左右，即與陳員合意解除信託契約並塗銷信託登記等語
    ，有群量公司110年9月23日函文1份附卷可參（見本院卷㈡第
    94之1-95頁）。依群量公司上開函覆內容，可知被告甲○○係
    為尋覓合作開發系爭土地之建設公司，而與群量公司接洽，
    並依群量公司之要求，始將系爭土地信託登記予群量公司，
    而於群量公司確認無意願參與整合開發後，雙方即終止信託
    契約並塗銷登記。觀諸上開信託登記之緣由，被告甲○○確係
    為爭取合作開發系爭土地獲取利潤之機會，始將系爭土地信
    託登記予群量公司，顯然與損害自訴人之債權無涉，況如前
    所述，倘被告確有意以設定信託登記方式妨害自訴人自系爭
    土地取償，其豈有可能在自訴人根本尚未聲請強制執行之前
    ，即合意終止信託契約將該信託登記塗銷?從而，被告甲○○
    此部分之行為，亦難認有何損害自訴人債權之意圖及犯行。
　⒋被告甲○○固於109年12月15日，將系爭土地設定最高限額抵押
    權2億1千萬元（債務人為被告甲○○、宏利居公司）予中租公
    司，並於109年12月16日將系爭土地信託登記予仲和公司，
    及約定將信託受益權轉讓予中租公司；惟經本院向中租公司
    、仲和公司函詢上開最高限額抵押權、信託登記等緣由，中
    租公司回覆略以：甲○○及宏利居公司共同開發系爭土地，於
    109年12月15日與仲和公司簽立信託契約書暨信託受益權轉
    讓契約書，將上開土地交付信託予仲和公司，同時將受益權
    轉讓予本公司，由本公司有償受讓信託受益權，共計1億7,5
    00萬元整，並將系爭土地設定第一順位抵押權予本公司，本
    公司亦已依信託契約約定，於109年12月25日匯款受益權轉
    讓價金1億400萬元整至本開發案所開立之信託專戶，其餘受
    益權轉讓價金尚待本開發案之建造執照信託完成及現場施工
    告示牌之起造人變更為仲和公司後，本公司始依信託契約之
    約定分次撥付等語，有中租公司110年10月7日函文暨所附信
    託契約書暨信託受益權轉讓契約書、中租公司匯款至信託專
    戶資料等1份在卷足憑（見本院卷㈡第54之1-91頁），仲和公
    司則覆以：甲○○及宏利居公司合作開發系爭土地，並為籌措
    興建資金，以利後續興建工程完成，故將系爭土地交付本公
    司為信託管理，依本公司與甲○○、宏利居公司所簽訂之信託
    契約書暨信託受益權轉讓契約書約定，為使本案標的能順利
    完成開發程序，甲○○及宏利居公司同意將其於本契約所享有
    之受益權有償轉讓予中租公司，藉由中租公司投入受益權轉
    讓價金以清償本案標的原抵押債務及支應本專案開發興建，
    並償還本信託項下一切稅捐、債務、費用及報酬後，信託關
    係終止或消滅時，本公司依契約約定辦理信託財產之交付或
    返還等語，此亦有仲和公司110年10月8日函文1份在卷可稽
    （見本院卷㈡第22之1頁）。依中租公司、仲和公司上開函覆
    內容，可知被告甲○○係為開發系爭土地，於前述群量公司已
    確認無意願參與開發後，再與中租公司、仲和公司合作進行
    開發，而依約定將系爭土地辦理信託登記予仲和公司，並約
    定信託受益權有償轉讓予中租公司，另將系爭土地設定第一
    順位抵押權予中租公司，由中租公司支付受益權轉讓價金清
    償系爭土地原抵押債務（因而得以塗銷原第一順位抵押權人
    聯邦銀行之最高限額抵押權），及支應專案開發興建之稅捐
    、債務、費用、報酬，於信託關係終止後，再由仲和公司辦
    理信託財產之交付或返還；上開最高限額抵押權之設定、信
    託登記及信託受益權轉讓，均係為達成合作開發系爭土地之
    目的，依據被告甲○○（及宏利居公司）、中租公司、仲和公
    司三方所簽訂之信託契約書暨信託受益權轉讓契約書所為者
    ，該等條款之約定並無何背離交易常規或明顯不利於被告甲
    ○○之處，顯然與損害自訴人之債權無涉，難認被告甲○○有何
    損害自訴人債權之意圖及犯行。至自訴人因上開最高限額抵
    押權之設定、信託登記及信託受益權轉讓，致現時尚無法就
    系爭土地強制執行取償，此實屬信託制度架構下反射之結果
    ，非可逕以自訴人無法受償之結果，即推論被告甲○○之行為
    係屬損害自訴人債權之犯罪行為。
　㈣另查，被告甲○○於109年1月之後，仍持續匯款予自訴人以償
    還本案公證書約定之給付，此有自訴人不爭執之被告甲○○於
    109年6月30日寄送予自訴人電子郵件所附償還債務計畫1份
    （見本院卷㈡第135-137頁）、對帳明細表1份（見本院卷㈡第
    429-431頁）等附卷可憑（均由自訴人提出）；被告甲○○於1
    09年1月後，雖未能依本案公證書所約定之分期金額如數給
    付，然仍持續為部分之履行，自訴人亦仍持續收受其匯款，
    並未因被告甲○○未完全履行108年12月份之給付，即拒絕被
    告甲○○後續之給付，或警告被告甲○○不依約定履行之後果，
    反係於維持原狀態將近1年後之109年12月28日，始執本案公
    證書聲請對於被告甲○○為強制執行；於此情形下，實難認被
    告甲○○在自訴人採取強制執行手段之前，已能知悉或預測自
    訴人將要對其聲請強制執行之事實，自難認其主觀上有「將
    受強制執行之際」之認知，亦難逕認其確有意圖損害自訴人
    債權之主觀犯意，無從以損害債權之罪名相繩。
　㈤自訴人復以：被告於109年6月30日寄送予自訴人之電子郵件
    中，附有「每月操作3%」、「每月操作2%」等兩項償還計畫
    表單（見本院卷㈡第439-443頁、第445-451頁），該等表單
    中未償還本金均係以美金859萬5,189元作為基準，顯見當時
    被告甲○○尚有該等金額之美金可供動用，否則其如何以此為
    基準執行該「每月操作3%」、「每月操作2%」之償還計畫?
    顯見被告甲○○確有隱匿其財產。又被告甲○○竟仍可於110年7
    、8月間，出資高達新加坡幣79萬元，於新加坡成立三家公
    司，並擔任負責人（見本院卷㈡第269-282頁），亦顯見被告
    甲○○將其財產隱匿、處分至他國成立公司云云。惟查，自訴
    人上開所述，均無非其個人單方面臆想、推測之詞，並無實
    質之證據可為佐證，亦無從具體化為被告甲○○損害自訴人債
    權之犯罪事實，自無從憑為不利被告甲○○之事實認定，併予
    敘明。
　㈥至自訴人另稱：自訴人自107年5月至7月委託被告甲○○代為投
    資衍生性金融商品之信託資金，應尚有美金859萬5,189元，
    以及自訴人於108年4月25日交付被告甲○○之信託基金美金12
    7萬4,995元，原均應存放於被告甲○○之境外銀行帳戶，然被
    告甲○○卻將之移往他處，拒不說明使用情形、去向或存放地
    點，而有隱匿前開財產之行為云云。然查，自訴人此部分所
    描述情節，實屬其懷疑被告甲○○另涉侵占罪嫌之指訴（業經
    自訴人另案提出告訴，由檢察官偵查中），與本案被告甲○○
    所涉損害債權犯行，兩者截然有別，不容相混，自無關於本
    案之認定，亦併予敘明。
　㈦自訴人另聲請傳喚證人林承勳、許文德、王巧玲等人，欲證
    明被告甲○○與渠等就系爭土地所為之抵押權設定行為，是否
    屬損害債權之行為。惟查，被告甲○○此部分行為，並無涉損
    害自訴人債權之犯罪行為，已詳前述，事證已臻明確，自無
    再行調查上開證人之必要，本院爰不予調查，附此敘明。　
五、被告乙○○部分（自訴意旨㈨至㈩部分）：
　　自訴意旨雖認被告乙○○與被告甲○○共同基於損害自訴人債權
    之犯意聯絡，而為前述自訴意旨㈨至㈩所述之損害債權犯行。
    惟查，被告甲○○如自訴意旨㈨至㈩所述之行為，經本院審理後
    ，均無從認被告甲○○有何損害自訴人債權之意圖及犯行，理
    由均詳前述，被告乙○○係被告甲○○之配偶，僅係依被告甲○○
    之指示擔任宏利居公司負責人（見本院卷㈡第253頁）而涉案
    ，並無任何積極證據足認被告乙○○有超越被告甲○○之利害關
    係或主控能力，自更無從認定被告乙○○有何自訴意旨所指之
    損害債權行為，其理至明。
六、綜上所述，自訴意旨認被告甲○○、乙○○涉犯損害債權罪嫌，
    其所憑之積極證據，尚不足以證明被告2人確有損害自訴人
    債權之意圖及犯行；此外，本院復查無其他積極證據足認被
    告2人有何自訴意旨所指之損害債權犯行，揆諸前揭條文及
    判例意旨，不能證明被告2人犯罪，自均應為無罪之諭知，
    以昭審慎。
據上論斷，應依刑事訴訟法第343條、第301條第1項，判決如主
文。
中　　華　　民　　國　　111 　年　　8 　　月　　29　　日
                  刑事第一庭  法　官  劉景宜 
上列正本證明與原本無異。
如不服本判決，應於判決送達後20日內敘明上訴理由，向本院提
出上訴狀 (應附繕本) ，上訴於臺灣高等法院。其未敘述上訴理
由者，應於上訴期間屆滿後20日內向本院補提理由書「切勿逕送
上級法院」。
                              書記官　田世杰
中　　華　　民　　國　　111 　年　　8 　　月　　29　　日